Yamls/N-pon_gt-norm.yaml
     пон+N+Anim+Pl+AprPrl+PxSg2: [поннэзланьӧттят, поннэзланьӧттит, поннэтланьӧт, поннэзытланьӧт]
     пон+N+Anim+Pl+AprTerI+PxSg2: [поннэзланьӧдззат, поннэзланьӧдззит, поннэтланьӧдз, поннэзытланьӧдз]
     пон+N+Anim+Pl+AprTerII+PxSg2: [поннэтланьви, поннэзытланьви]
# Esimerkkien järjestys vaihdettu, koska поннэс on useammin käytetty muoto
     пон+N+Anim+Pl+Nom+PxSg3: [поннэс, поннэзыс]
# Esimerkkien järjestys vaihdettu, koska поннэслӧн on useammin käytetty muoto
     пон+N+Anim+Pl+Gen+PxSg3: [поннэслӧн, поннэзыслӧн]
# Esimerkkien järjestys vaihdettu, koska поннэслісь on useammin käytetty muoto
     пон+N+Anim+Pl+Abl+PxSg3: [поннэслісь, поннэзыслісь]
# Esimerkkien järjestys vaihdettu, koska поннэслӧ on useammin käytetty muoto
     пон+N+Anim+Pl+Dat+PxSg3: [поннэслӧ, поннэзыслӧ]
     пон+N+Anim+Pl+Acc+PxSg3: [поннэсӧ, поннэзсӧ]
     пон+N+Anim+Pl+Ins+PxSg3: поннэзнас
# Esimerkkien järjestys vaihdettu, koska поннэскӧт on useammin käytetty muoto
     пон+N+Anim+Pl+Com+PxSg3: [поннэскӧт, поннэзыскӧт]
# Esimerkkien järjestys vaihdettu, koska поннэстӧг on useammin käytetty muoto
     пон+N+Anim+Pl+Car+PxSg3: [поннэстӧг, поннэзыстӧг, поннэзтӧгьяс]
# Esimerkkien järjestys vaihdettu, koska поннэсла on useammin käytetty muoto
     пон+N+Anim+Pl+Cns+PxSg3: [поннэсла, поннэзысла]
# Esimerkkien järjestys vaihdettu, koska поннэсся on useammin käytetty muoto
     пон+N+Anim+Pl+Cmpr+PxSg3: [поннэсся, поннэзысся]
     пон+N+Anim+Pl+Ine+PxSg3: поннэзас
     пон+N+Anim+Pl+Ela+PxSg3: [поннэзсис, поннэсис]
     пон+N+Anim+Pl+Ill+PxSg3: поннэзас
     пон+N+Anim+Pl+Apr+PxSg3: [поннэслань, поннэзланяс]
     пон+N+Anim+Pl+Egr+PxSg3: [поннэссянь, поннэзсяняс]
     пон+N+Anim+Pl+Prl+PxSg3: [поннэзӧттяс, поннэзӧттис]
     пон+N+Anim+Pl+TerI+PxSg3: [поннэзӧдззас, поннэзӧдззис]
     пон+N+Anim+Pl+TerII+PxSg3: поннэсви
     пон+N+Anim+Pl+AprIne+PxSg3: поннэзланяс
     пон+N+Anim+Pl+AprEla+PxSg3: поннэзланьсис
     пон+N+Anim+Pl+AprIll+PxSg3: поннэзланяс
     пон+N+Anim+Pl+AprEgr+PxSg3: [поннэзланьсяняс, поннэсланьсянь, поннэзысланьсянь]
     пон+N+Anim+Pl+AprPrl+PxSg3: [поннэзланьӧттяс, поннэзланьӧттис, поннэсланьӧт, поннэзысланьӧт]
     пон+N+Anim+Pl+AprTerI+PxSg3: [поннэзланьӧдззаc, поннэзланьӧдззиc, поннэсланьӧдз, поннэзысланьӧдз]
     пон+N+Anim+Pl+AprTerII+PxSg3: поннэсланьви
     пон+N+Anim+Pl+Nom+PxPl1: поннэзным
     пон+N+Anim+Pl+Gen+PxPl1: поннэзнымлӧн
     пон+N+Anim+Pl+Abl+PxPl1: поннэзнымлісь
     пон+N+Anim+Pl+Dat+PxPl1: поннэзнымлӧ
     пон+N+Anim+Pl+Acc+PxPl1: поннэзнымӧс
     пон+N+Anim+Pl+Ins+PxPl1: поннэзнаным
     пон+N+Anim+Pl+Com+PxPl1: поннэзнымкӧт
     пон+N+Anim+Pl+Car+PxPl1: [поннэзнымтӧг, поннэзтӧгьяным]
     пон+N+Anim+Pl+Cns+PxPl1: поннэзнымла
     пон+N+Anim+Pl+Cmpr+PxPl1: поннэзнымся
     пон+N+Anim+Pl+Ine+PxPl1: поннэзаным
     пон+N+Anim+Pl+Ela+PxPl1: [поннэзсиным, поннэсиным]
     пон+N+Anim+Pl+Ill+PxPl1: поннэзаным
     пон+N+Anim+Pl+Apr+PxPl1: [поннэзнымлань, поннэзланяным]
     пон+N+Anim+Pl+Egr+PxPl1: [поннэзнымсянь, поннэзсяняным]
     пон+N+Anim+Pl+Prl+PxPl1: [поннэзӧттяным, поннэзӧттиным]
     пон+N+Anim+Pl+TerI+PxPl1: [поннэзӧдззаным, поннэзӧдззиным]
     пон+N+Anim+Pl+TerII+PxPl1: поннэзнымви
     пон+N+Anim+Pl+AprIne+PxPl1: поннэзланяным
     пон+N+Anim+Pl+AprEla+PxPl1: поннэзланьсиным
     пон+N+Anim+Pl+AprIll+PxPl1: поннэзланяным
     пон+N+Anim+Pl+AprEgr+PxPl1: [поннэзланьсяняным, поннэзнымланьсянь]
     пон+N+Anim+Pl+AprPrl+PxPl1: [поннэзланьӧттяным, поннэзланьӧттиным, поннэзнымланьӧт]
     пон+N+Anim+Pl+AprTerI+PxPl1: [поннэзланьӧдззаным, поннэзланьӧдззиным, поннэзнымланьӧдз]
     пон+N+Anim+Pl+AprTerII+PxPl1: поннэзнымланьви
     пон+N+Anim+Pl+Nom+PxPl2: поннэзныт
     пон+N+Anim+Pl+Gen+PxPl2: поннэзнытлӧн
     пон+N+Anim+Pl+Abl+PxPl2: поннэзнытлісь
     пон+N+Anim+Pl+Dat+PxPl2: поннэзнытлӧ
     пон+N+Anim+Pl+Acc+PxPl2: поннэзнытӧ
     пон+N+Anim+Pl+Ins+PxPl2: поннэзнаныт
     пон+N+Anim+Pl+Com+PxPl2: поннэзныткӧт
     пон+N+Anim+Pl+Car+PxPl2: [поннэзныттӧг, поннэзтӧгьяныт]
     пон+N+Anim+Pl+Cns+PxPl2: поннэзнытла
     пон+N+Anim+Pl+Cmpr+PxPl2: поннэзнытся
     пон+N+Anim+Pl+Ine+PxPl2: поннэзаныт
     пон+N+Anim+Pl+Ela+PxPl2: [поннэзсиныт, поннэсиныт]
     пон+N+Anim+Pl+Ill+PxPl2: поннэзаныт
     пон+N+Anim+Pl+Apr+PxPl2: [поннэзнытлань, поннэзланяныт
     пон+N+Anim+Pl+Egr+PxPl2: [поннэзнытсянь, поннэзсяняныт]
     пон+N+Anim+Pl+Prl+PxPl2: [поннэзӧттяныт, поннэзӧттиныт]
     пон+N+Anim+Pl+TerI+PxPl2: [поннэзӧдззаныт, поннэзӧдззиныт]
     пон+N+Anim+Pl+TerII+PxPl2: поннэзнытви
     пон+N+Anim+Pl+AprIne+PxPl2: поннэзланяныт
     пон+N+Anim+Pl+AprEla+PxPl2: поннэзланьсиныт
     пон+N+Anim+Pl+AprIll+PxPl2: поннэзланяныт
     пон+N+Anim+Pl+AprEgr+PxPl2: [поннэзланьсяняныт, поннэзнытланьсянь]
     пон+N+Anim+Pl+AprPrl+PxPl2: [поннэзланьӧттяныт, поннэзланьӧттиныт, поннэзнытланьӧт]
     пон+N+Anim+Pl+AprTerI+PxPl2: [поннэзланьӧдззаныт, поннэзланьӧдззиныт, поннэзнытланьӧдз]
     пон+N+Anim+Pl+AprTerII+PxPl2: поннэзнытланьви
     пон+N+Anim+Pl+Nom+PxPl3: поннэзныс
     пон+N+Anim+Pl+Gen+PxPl3: поннэзныслӧн
     пон+N+Anim+Pl+Abl+PxPl3: поннэзныслісь
     пон+N+Anim+Pl+Dat+PxPl3: поннэзныслӧ
     пон+N+Anim+Pl+Acc+PxPl3: поннэзнысӧ
     пон+N+Anim+Pl+Ins+PxPl3: поннэзнаныс
     пон+N+Anim+Pl+Com+PxPl3: поннэзныскӧт
     пон+N+Anim+Pl+Car+PxPl3: [поннэзныстӧг, поннэзтӧгьяныс]
     пон+N+Anim+Pl+Cns+PxPl3: поннэзнысла
     пон+N+Anim+Pl+Cmpr+PxPl3: поннэзнысся
     пон+N+Anim+Pl+Ine+PxPl3: поннэзаныс
     пон+N+Anim+Pl+Ela+PxPl3: [поннэзсиныс, поннэсиныс]
     пон+N+Anim+Pl+Ill+PxPl3: поннэзаныс
     пон+N+Anim+Pl+Apr+PxPl3: [поннэзныслань, поннэзланяныс]
     пон+N+Anim+Pl+Egr+PxPl3: [поннэзныссянь, поннэзсяняныс]
     пон+N+Anim+Pl+Prl+PxPl3: [поннэзӧттяныс, поннэзӧттиныс]
     пон+N+Anim+Pl+TerI+PxPl3: [поннэзӧдззаныс, поннэзӧдззиныс]
     пон+N+Anim+Pl+TerII+PxPl3: поннэзнысви
     пон+N+Anim+Pl+AprIne+PxPl3: поннэзланяныс
     пон+N+Anim+Pl+AprEla+PxPl3: поннэзланьсиныс
     пон+N+Anim+Pl+AprIll+PxPl3: поннэзланяныс
     пон+N+Anim+Pl+AprEgr+PxPl3: [поннэзланьсяняныс, поннэзнысланьсянь]
     пон+N+Anim+Pl+AprPrl+PxPl3: [поннэзланьӧттяныс, поннэзланьӧттиныс, поннэзнысланьӧт]
     пон+N+Anim+Pl+AprTerI+PxPl3: [поннэзланьӧдззаныс, поннэзланьӧдззиныс, поннэзнысланьӧдз]
     пон+N+Anim+Pl+AprTerII+PxPl3: поннэзнысланьви
